【裁判字號】    97,交聲,995
【裁判日期】    971231
【裁判案由】    聲明異議
【裁判全文】
臺灣臺南地方法院交通事件裁定        97年度交聲字第995號
移送機關    交通部公路總局嘉義區監理所新營監理站
受處分人
即異議人    甲○○
上列受處分人因違反道路交通管理處罰條例案件，對於交通部公
路總局嘉義區監理所新營監理站97年10月1日所為之裁決處分（
處分案號：新監裁違字第裁73-MM0000000號），聲明異議，本院
裁定如下：
    主  文
異議駁回。
    理  由
一、聲明異議意旨略以：受處分人即異議人甲○○於民國97年8
    月31日下午2點29分左右，駕駛車牌號碼B9-5526號自用小貨
    車，行經台南縣縣道172號公路36.7公里處時，有另一輛白
    色自小客車超速經過，致異議人車輛被誤為超速，另採證照
    片之所拍攝之車牌模糊，苟開快車依常理判斷車牌應是清晰
    可見，從而，異議人認為原處分內容並非適當，而應予撤銷
    ，乃提起本件異議等語。
二、按汽車駕駛人，行車速度，超過規定之最高時速，處新臺幣
    1千2百元以上2千4百元以下罰鍰，並記違規點數1點，道路
    交通管理處罰條例第40條第1項及第63條第1項第1款分別定
    有明文。
三、經查：
（一）受處分人即異議人甲○○並不否認有於97年8月31日下午2
      點29分左右，駕駛車牌號碼B9-5526號自用小貨車，行經
      台南縣縣道172號公路36.7公里處之事實。又異議人所駕
      駛之前述小客貨車，經臺南縣警察局以移動式雷達照相測
      速儀器，測得該車當時之行車速度為時速77公里，業已超
      過該路段時速60公里之最高速限等情，則有臺南縣警察局
      南縣警交字第MM0000000號舉發違反道路交通管理事件通
      知單1紙及違規超速採證照片1張附卷可參。另詳細觀察本
      件違規超速採證照片及相關數值視窗內容，可知該車牌號
      碼B9-5526號自用小貨車之駕駛人違規當時，測速照相儀
      器所拍攝之照片中，亦明確顯示當時之行車速度為時速77
      公里。因此，異議人於前述時間，駕駛上開小客車行經違
      規地點時，其行車速度為時速77公里之事實，應無疑問。
      異議人以該採證照片模糊，謂己未超速云云，洵屬無據，
      不足採信。
（二）其次，本件執勤警員所用之測速照相儀器，於97年6月9日
      為經濟部標準檢驗局檢驗合格（檢定合格單號碼：JOGA00
      00000A，JOGA0000000B），有效期限至98年6月30 日，有
      臺南縣警察局97年9月16日南縣警交字第0971700719號函
      附卷可稽，故本件測速照相之雷達測速照相儀器之準確
      度及正確性，應均值得信賴。從而，受處分人即異議人甲
      ○○於前述時、地，駕車行經最高速限為時速60公里之路
      段時，其行車速度為時速77公里，而有超速之違規行為，
      應可認定。
（三）受處分人即異議人甲○○雖辯稱：案載違規當時，其駕駛
      上開小客車行駛於該路段時，有另一輛白色自小客車超速
      經過，致異議人車輛被誤為超速云云，惟倘當時確有其他
      車輛經過，該採證照片理應一併攝入，然細稽該照片前後
      均無其他車輛，且臺南縣警察局檢視測速儀器亦未發現有
      攝得其他車輛或足以影響判別採證之情事，有前揭警局函
      文在卷可佐，是異議人上開所辯亦不足採信。
四、綜上所述，受處分人即異議人甲○○於上述時、地，駕駛前
    開自用小貨車經警以雷達測速照相儀器，測得行車速度有超
    過最高速限之違規事實既無疑問，原處分機關即交通部公路
    局嘉義區監理所新營監理站據此並引用上開道路交通管理處
    罰條例第40條第1項及第63條第1項第1款等規定，並參照違
    反道路交通管理事件統一裁罰基準表之相關內容，進而裁處
    異議人罰鍰新臺幣1600元，並記違規點數1點，經核亦無違
    法或不當之處。至於本件異議內容，經核並無理由，故應予
    以駁回。
五、據上論斷，應依道路交通案件處理辦法第19條，裁定如主文
    。
中    華    民    國    97    年    12    月    31    日
                  交通法庭   法  官  廖建彥
以上正本證明與原本無異。
如不服本裁定應於送達後5日內向本院提出抗告狀（應附繕本）
。
                             書記官  吳揆滿
中    華    民    國    97    年    12    月    31    日


司法院資訊處製作；財團法人民間司法改革基金會備份。
